【裁判字號】    89,交上易,28
【裁判日期】    890428
【裁判案由】    過失傷害
【裁判全文】
台灣高等法院刑事判決                            八十九年度交上易字第二八號
    上  訴  人  臺灣桃園地方法院檢察署檢察官
    被      告  乙○○
右上訴人因被告業務過失傷害案件，不服台灣桃園地方法院八十八年度交易字第四五
二號，中華民國八十八年十二月八日第一審判決（起訴及併辦案號：台灣桃園地方法
院檢察署八十八年度偵字第一四九八九、一八九０四號），提起上訴，本院判決如左
：
        主  文
原判決撤銷。
乙○○從事業務之人，因業務上之過失傷害人，處有期徒刑伍月，如易科罰金以參佰
元折算壹日。
        事  實
一、乙○○係大榮汽車貨運股份有限公司之司機，為從事職業聯結車駕駛業務之人，
    於民國八十八年七月十五日凌晨二時三十分許，駕駛車牌號碼為ＨＵ─一三七號
    （起訴書誤載為ＨＬ─一三七號）半拖車，沿國道一號外線自斗南往桃園行駛，
    途經北上七十四公里二００公尺北上外側車道時，應注意汽車在行駛途中，不得
    驟然或任意變換車道，如欲變換車道時，應保持安全距離及間隔，方得為之，且
    依當時情形，並無不能注意情事，竟疏於注意，未保持安全距離即變換車道至中
    線車道，因而撞及左前方同向行駛於中線車道，由丙○○所駕駛之車牌號碼為Ｊ
    五─三０一五號自用小客車正後方，致丙○○受有頭部裂傷併腦震盪、背部鈍擊
    傷，車內乘客胡嘉俊受有左側氣胸併左肩胛骨骨折之傷害，王建富受有下頷骨開
    放性骨折之傷害，甲○○受有頭部外傷頭皮裂傷併腦震盪。
二、案經胡嘉俊、王建富訴由內政部警政署國道公路警察局第二警察隊報告臺灣桃園
    地方法院檢察署檢察官偵查起訴及丙○○、甲○○訴請同檢察署檢察官移送併辦
    。
        理  由
一、右揭事實，業據被告乙○○坦承不諱，核與告訴人胡嘉俊、王建富、丙○○及甲○○指訴之情節相符，並有道路交通事故調查報告表一份、照片六幀及載明上開
    傷情之診斷證明書在卷為憑。
二、按汽車在高速公路行駛途中，不得驟然或任意變換車道，如欲變換車道時，應保
    持安全距離及間隔，方得變換車道，高速公路交通管制規則第十一條定有明文。
    本件被告於右揭時地行駛汽車，應注意上開規定，且依當時情形，並無不能注意
    情事，竟疏未注意，未保持安全距離即變換車道至中線車道，致撞及丙○○所駕
    駛之車輛，造成告訴人等受傷，自有過失。又告訴人胡嘉俊、王建富、丙○○及
    甲○○確因本件車禍受傷，被告之過失行為與告訴人之受傷間具有相當因果關係
    ，本件事證明確，被告犯行堪以認定。
三、被告係大榮汽車貨運股份有限公司之聯結車駕駛，為其所自承，顯係反覆以駕駛
    為業，是核其所為，係犯刑法第二百八十四條第二項前段之業務過失傷害罪。被
    告一過失行為，致告訴人等同時受有傷害，係以一行為觸犯數相同之罪名，為同
    種想像競合犯，應依刑法第五十五條之規定，從一重處斷。再被告撞及告訴人丙○○、甲○○受傷部分，雖未據起訴，惟與起訴事實有想像競合犯關係，屬裁判
    上一罪，本院自得併予審理，附此明。
四、原審據以論罪科刑，固非無見。惟查：原判決就被告撞及告訴人丙○○、甲○○
    受傷部分，未及審酌，已有未洽。公訴上訴意旨，執此指摘原判決不當，為有理
    由，自應予撤銷改判。爰審酌被告之品行、過失程度、所生危害、迄未賠償告訴
    人之損害以及犯後坦承犯行，態度尚佳等一切情狀，量處有期徒刑伍月，並諭知
    易科罰金之折算標準，以示懲儆。
據上論斷，應依刑事訴訟法第三百六十九條第一項前段、第三百六十四條、第二百九
十九條第一項前段、刑法第二百八十四條第二項前段、第五十五條、第四十一條，罰
金罰鍰提高標準條例第一條前段、第二條，判決如主文。
本案經檢察官曾忠己到庭執行職務。
中    華    民    國    八十九    年       四       月      二十八      日
                            台灣高等法院刑事第六庭
                                審判長法  官  陳  春  秋
                                      法  官  王  麗  莉
                                      法  官  高  明  哲
右正本證明與原本無異。
不得上訴。
                                      書記官  李  垂  福
中    華    民    國    八十九    年       五       月        三        日
附錄：本案論罪科刑法條全文
刑法第二百八十四條
因過失傷害人者，處六月以下有期徒刑、拘役或五百元以下罰金。致重傷者，處一年
以下有期徒刑、拘役或五百元下罰金。
從事業務之人，因業務之過失傷害人者，處一年以下有期徒刑、拘役或一千元以下罰
金。致重傷者，處三年以下有期徒刑、拘役或二千元以下罰金。


司法院資訊處製作；財團法人民間司法改革基金會備份。
